臺灣新北地方法院刑事裁定
111年度撤緩字第208號
聲  請  人  臺灣新北地方檢察署檢察官
受  刑  人  范家仁


上列受刑人因公共危險案件，經聲請人聲請撤銷緩刑之宣告（11
1年度執聲字第1235號），本院裁定如下：
    主  文
范家仁之緩刑宣告撤銷。
    理  由
一、聲請意旨略以：受刑人范家仁因不能安全駕駛因而致人受重
    傷害案件，前經臺灣高等法院以108年度交上訴字第124號判
    決處有期徒刑1年6月，緩刑4年，於民國108年9月10日確定
    在案（下稱前案）。竟於緩刑期內即110年6月1日至110年8
    月30日為警查獲時止，另犯意圖營利聚眾賭博罪，而經本院
    以111年度審易字第356號判決處得易科罰金之有期徒刑6月
    ，於111年6月1日確定；復於110年10月27日，另犯駕駛動力
    交通工具致人受傷逃逸罪，經本院以111年度審交訴字第41
    號判決處得易科罰金之有期徒刑4月，於111年5月25日確定
    。受刑人有上開犯罪事由，尤其是受刑人於前案受緩刑宣告
    後，於緩刑期間內再犯罪質相同之肇事致人傷害逃逸罪，足
    認其不知悔悟自新，原宣告之緩刑難收其預期效果，而有執
    行其刑罰之必要，合於刑法第75條之1第1項第2款所定撤銷
    緩刑宣告之原因，爰依刑事訴訟法第476條規定聲請撤銷等
    語。
二、法律規定：
　　緩刑期內因故意犯他罪，在緩刑期內受6月以下有期徒刑、
    拘役或罰金之宣告確定，足認原宣告之緩刑難收其預期效果
    ，而有執行刑罰之必要者，得撤銷其宣告，刑法第75條之1
    第1項第2款定有明文。刑法第75條之1採用「裁量撤銷主義
    」，賦予法院撤銷與否之權限，特於第1項規定實質要件為
    「足認原宣告之緩刑難收其預期效果，而有執行刑罰之必要
    」，供作審認之標準，亦即於上揭「得」撤銷緩刑之情形，
    法官應依職權本於合目的性之裁量，妥適審酌被告所犯前後
    數罪間，關於法益侵害之性質、再犯之原因、違反法規範之
    情節是否重大、被告主觀犯意所顯現之惡性，及其反社會性
    等情，是否已使前案原為促使惡性輕微之被告或偶發犯、初
    犯改過自新而宣告之緩刑，已難收其預期之效果，而確有執
    行刑罰之必要。
三、撤銷緩刑之說明：
（一）本件受刑人因公共危險案件，前經臺灣高等法院以108年
      度交上訴字第124號判決處有期徒刑1年6月，緩刑4年，於
      108年9月10日確定在案，緩刑期間自108年9月10日起至11
      2年9月9日止，有該案判決書及臺灣高等法院被告前案紀
      錄表附卷可稽。
（二）緩刑期內故意犯罪：
　　  受刑人於緩刑期內之110年6月1日至110年8月30日，提供
      其承租之鐵皮屋及其所有之賭具，供不特定人在該處賭博
      財物，藉此向贏錢的賭客抽取頭金牟利，而犯意圖營利聚
      眾賭博罪，經本院以111年度審易字第356號判決判處有期
      徒刑6月，如易科罰金，以新臺幣（下同）1,000元折算1
      日，於111年6月1日確定（下稱後案A）；又於110年10月2
      7日，超速駕駛自用小客車，又未注意車前狀況，與他人
      發生事故致人受傷後逃逸，而犯肇事致人傷害逃逸罪，經
      本院以111年度審交訴字第41號判決判處有期徒刑4月，如
      易科罰金，以1,000元折算1日，於111年5月25日確定（下
      稱後案B），有該後案A、B判決書及臺灣高等法院被告前
      案紀錄表各1份附卷可稽。則受刑人於緩刑期內故意犯他
      罪，而於緩刑期內受有期徒刑宣告確定的事實，可以認定
      ，且聲請人係於後案判決確定後6月以內聲請撤銷緩刑，
      與刑法第75條之1第2項、第75條第2項之規定相符。
（三）本院裁量前案緩刑宣告已無實益之說明：
　 1、受刑人於前案酒後駕車（吐氣所含酒精濃度達每公升0.25
      毫克以上）致不能安全駕駛，因而與他人發生交通事故而
      致人受重傷，受緩刑宣告，竟不知悔改，於前案確定後不
      到2年期間，先後故意漠視法律規定而分別於110年6月1日
      至110年8月30日期間，犯意圖營利聚眾賭博罪，及於110
      年10月27日，犯肇事致人傷害逃逸罪，可見受刑人法敵對
      意識強烈。
　 2、再者，受刑人後案B的侵害法益，與前案的侵害法益，均
      同屬公共安全的社會法益，受刑人於前案已因酒後駕車的
      行為，致人受重傷，可見受刑人於前案中，對於公共安全
      的漠視，而法院給予受刑人緩刑的原因，無非就是相信並
      期待受刑人在經過前案的偵審程序後，在駕駛動力交通工
      具時，會更為謹慎小心，並注意用路人的生命身體安全，
      然受刑人於緩刑期間駕駛動力交通工具時，卻未能遵守交
      通規則，仍因超速駕駛及未充分注意車前狀況而肇事致人
      受傷，更於肇事後逃逸，未能留在現場照護傷者，而罔顧
      用路人的生命身體安全，顯見被告未能從前案緩刑宣告記
      取教訓，則受刑人對於刑事處遇之反應能力薄弱，而有一
      再犯相類似犯罪的惡性，可以認定。
 　3、本院審酌前案及後案B的法益侵害性質相似、受刑人違反
      法規範的情節重大、受刑人主觀犯意所顯現的惡性及反社
      會性等一切情狀，認受刑人所犯前案並非偶發之犯罪，難
      期其因受緩刑之宣告即能改過自新，是受刑人原受宣告之
      緩刑難收其預期效果，應有執行刑罰之必要。綜上，依刑
      法第75條之1第1項第2款規定，受刑人所受緩刑宣告應予
      撤銷。
四、依刑事訴訟法第476條，裁定如主文。
中　　華　　民　　國　　111 　年　　6 　　月　　29　　日
                  刑事第十六庭  法　官　薛巧翊
上列正本證明與原本無異。
如不服本裁定，應於裁定送達後五日內敘明抗告理由，向本院提
出抗告狀。
                                書記官　黃伊媺
中　　華　　民　　國　　111 　年　　6 　　月　　29　　日